# 请教陈版，关于非现金对价和非货币资产交换的问题

提问人：gpqg 时间：2022-05-23 18:52:30
陈版，A企业将其自产的存货和无形资产与B企业持有第三方的股权（长期股权投资）和交易性金融资产进行交换。
我的问题是，此时对于A企业来说，将该项交易按非货币性资产交换准则的规定处理，还是按收入准则的规定处理。
因为，如果按收入准则处理的话，A将取得的长期股权投资和交易性金融资产，是否应该按照非现金对价的规定确认其入账价值？
如果按非货币性资产交换准则的规定处理的话，A将取得的长期股权投资和交易性金融资产，按照换出资产的公允价值为基础进行确认。
哪个处理思路是正确的呢？
谢谢陈版！

回答人：chenyiwei
“A企业将其自产的存货和无形资产与B企业持有第三方的股权（长期股权投资）和交易性金融资产进行交换”不属于常规的日常活动，故不应适用收入准则确认收入。而应参照非货币性资产交换准则。
这类交换通常理解是具有商业实质的。一般处理原则是：
1 、换入的交易性金融资产的入账价值为其换入日该项金融资产的公允价值。
2 、换入的长期股权投资的初始成本=换出存货和无形资产的公允价值-换入交易性金融资产的公允价值。
另外注意：上述处理原则不适用于换入长期股权投资构成同一控制下合并的情形。